臺灣嘉義地方法院刑事判決
111年度訴字第342號
公  訴  人  臺灣嘉義地方檢察署檢察官
被      告  左祐豪




選任辯護人  王紹銘律師
上列被告因違反藥事法案件，經檢察官提起公訴（110年度偵字
第10414號、111年度偵字第4906號）後，被告於本院準備程序進
行中，就被訴事實為有罪之陳述，經檢察官聲請改依協商程序而
為判決，本院判決如下：
　　主  文
左祐豪犯藥事法第八十二條第一項之輸入禁藥罪，處有期徒刑陸
月。緩刑貳年，並應於判決確定之日起壹年內向公庫支付新臺幣
拾萬元。扣案如附表所示之物，均沒收之。未扣案之犯罪所得新
臺幣貳拾伍萬伍仟元沒收之，於全部或一部不能沒收或不宜執行
沒收時，追徵其價額。
一、犯罪事實：
　　左祐豪知悉含有尼古丁成分之電子煙油，為藥事法所規範之
    藥品，應先向衛生福利部申請核准，始可輸入，若未經衛生
    福利部核准，擅自輸入，即屬禁藥，竟基於輸入、販賣禁藥
    之接續犯意，為以下犯行：
（一）由中國大陸居民「鄧建飛」委託臺灣公司進行報關作業，
      自民國109年3月間起自110年11月間止，由左祐豪使用祐
      好雲彩企業（電話號碼0000-000-000，責責人左祐豪），
      以納稅義務人張詹蓮珠，及收貨人左祐豪之名義，分次收
      受中國大陸人民「鄧建飛」自中國郵寄內含尼古丁成分之
      電子煙油等商品，再經物流業者寄送至嘉義縣○○鎮○○街00
      0號3樓，由左祐豪協助在前揭處所設立電子煙囤貨倉庫（
      自110年1月15日起承租），以此方式非法輸入電子煙。左
      祐豪並在網路蝦皮拍賣及露天拍賣網站，以左祐豪、祐好
      雲彩企業名義，註冊蝦皮拍賣會員「413082g」、「41307
      5g」、「too5325」、「vavape」帽號，或以左祐豪及其
      母湯秋連、友人陳淑貞、表兄湯振彬等名義註冊「veex99
      99」、「yy00000000」、「000000000」、「0000000000
      」等露天拍賣會員帳號，將上開帳戶交付「鄧建飛」於網
      路上刊登販售電子煙及相關產品之廣告，再由左祐豪自前
      開囤貨倉庫出貨寄送予一般不特定買家。左祐豪並以祐好
      雲彩企業名義向永豐商業銀行申設帳戶（帳號:000000000
      00000），並設定在蝦皮拍賣網站收取貨款之銀行帳戶，
      且該帳戶自109年7月起至110年11月間，販賣電子煙產品
      共計1萬2,159筆交易，並收取販售電子煙貨款共計新臺幣
      （下同）1,380萬5,676元。左祐豪另以「祐好雲彩企業左
      祐豪」名義，向玉山銀行申設金融帳戶（帳號:000000000
      0000），作為設定在露天拍賣平臺收取貨款之銀行帳戶，
      該帳戶自109年4月起至110年11月間，販賣電子煙產品共
      計21萬4,389支，並收取販售電子煙貨款1,931萬9,579元
      ，合計上開2帳戶，總計收受販賣電子煙貨款高達3,312萬
      5,255元。左祐豪並將前開販賣電子煙所得款項，使用其
      永豐商業銀行、臺灣土地銀行、陽信銀行、臺灣中小企業
      銀行、上海商業儲蓄銀行、中華郵政、台新國際商業銀行
      、國泰世華銀行等8個帳戶，透過網路拍賣平臺交易，匯
      回至「鄧建飛」指定之中國大陸銀行帳戶。
（二）於110年4月16日，由「鄧建飛」委由福隆國際企業有限公
      司，以納稅義務人張詹蓮珠，向財政部關務署臺北關申報
      進口快遞貨物1批（簡易申報單號碼:CX/10/309/HS235、
      主提單號碼:000-00000000、分提單號碼:0000000000），
      原申報貨名為「SHIRTBLOUSES」，並在新竹物流收件單之
      收貨人記載「陳祐豪0000-000-000、嘉義縣○○鎮○○街000
      號3樓B室」，內含尼古丁之電子煙油54瓶。
（三）嗣於110年11月4日，經嘉義縣調站約談左祐豪到案，左祐
      豪並提供扣案之電子煙油、煙彈、霧化器、霧化芯等物品
      ，經嘉義縣衛生局於110年11月18日送交衛生福利部食品
      藥物管理署（下稱食藥署）鑑識含尼古丁成分而查獲。
二、證據名稱：
（一）被告於警詢、偵查及本院審理時之自白。
（二）證人湯秋連、湯振彬於警詢時之證述、證人張詹蓮珠於偵
      查中之證述。
（三）嘉義縣衛生局110年1月19日函及所附價購產品明細表、臺
      南市政府衛生局109年12月9日函及所附檢驗結果報告、進
      口快遞貨物簡易申報單、露天拍賣會員資料、蝦皮會員帳
      號資料、嘉義縣衛生局110年12月21日函及所附食藥署檢
      驗報告書、永豐商業銀行110年12月28日、29日函及所附
      客戶基本資料、交易明細、玉山銀行集中管理部111年2月
      9日函及所附交易明細、臺灣土地銀行集中作業中心110年
      12月28日函及所附客戶存款往來一覽表、交易明細表、陽
      信商業銀行股份有限公司111年1月4日函及所附之帳戶資
      料表、交易明細、臺灣中小企業銀行國內作業中心110年1
      2月28日函及所附交易明細、客戶資本資料、上海商業儲
      蓄銀行台北票據匯款處理中心110年12月29日函及所附客
      戶基本資料、交易明細、中華郵政股份有限公司110年12
      月30日函及所附客戶基本資料、歷史交易清單、台新國際
      商業銀行110年12月28日函及所附交易明細、商業登記基
      本資料、公司基本資料、嘉義縣衛生局109年11月20日函
      及所附之商品照片及蝦皮拍賣、露天拍賣網頁截圖、通聯
      調閱查詢單、食藥署110年5月4日函、嘉義縣政府110年11
      月2日裁處書、扣案物品照片、被告提出之LINE對話截圖
      、法務部調查局嘉義縣調查站111年8月18日函及所附照片
      、房屋租賃契約書、衛生福利部111年9月16日函及所附新
      聞資訊。
三、應適用之法條：
　　刑事訴訟法第455條之2第1項、第455條之4第2項、第455條
    之8、第454條第1項，藥事法第82條第1項、第83條第1項，
    刑法第55條前段、第74條第1項第1款、第第2項第4款、第38
    條第2項前段、第38條之1第1項前段、第3項。
四、協商判決除有刑事訴訟法第455條之4第1項第1款於本訊問程
    序終結前，被告撤銷協商合意或檢察官撤回協商聲請者；第
    2款被告協商之意思非出於自由意志者；第4款被告所犯之罪
    非第455條之2第1項所定得以協商判決者；第6款被告有其他
    較重之裁判上一罪之犯罪事實者；第7款法院認應諭知免刑
    或免訴、不受理者等情形之一，及違反同條第2項「法院應
    於協商合意範圍內為判決；法院為協商判決所科之刑，以宣
    告緩刑或2年以下有期徒刑、拘役或罰金為限」之規定外，
    不得上訴。
五、如有前述得上訴之情形，得自收受判決送達之日起20日內，
    向本院提出上訴書狀，上訴於第二審法院。
本案經檢察官邱朝智提起公訴，經檢察官楊麒嘉、劉達鴻到庭執
行職務。
中　　華　　民　　國　　111 　年　　9 　　月　　30　　日
                  刑事第五庭    法　官　鄭諺霓
以上正本證明與原本無異。
本判決除有刑事訴訟法第455條之4第1項第1款、第2款、第4款、
第6款、第7款所定情形之一，或違反同條第2項規定外，不得上
訴。如有上開得上訴之情形，應於收受判決後20日內向本院提出
上訴書狀，並應敘述具體理由；其未敘述上訴理由者，應於上訴
期間屆滿後20日內向本院補提理由書「切勿逕送上級法院」。
中　　華　　民　　國　　111 　年　　9 　　月　　30　　日
                                書記官　李玫娜
附錄論罪法條
藥事法第82條第1項
製造或輸入偽藥或禁藥者，處十年以下有期徒刑，得併科新臺幣
一億元以下罰金。
藥事法第83條第1項
明知為偽藥或禁藥，而販賣、供應、調劑、運送、寄藏、牙保、轉讓或意圖販賣而陳列者，處七年以下有期徒刑，得併科新臺幣五千萬元以下罰金。　　　　　　　　　　　　　　　　　　　附表（經協商後，認為均屬供犯罪所用之物）：
編號 物品名稱 數量 1 大P電子煙油（30ml） 90瓶 2 SINGNO電子煙油（30ml） 194瓶 3 傑克工坊電子煙油（30ml） 150瓶 4 茶譜電子煙油（30ml） 101瓶 5 極鹽電子煙油（30ml） 69瓶 6 塔米電子煙油（30ml） 130瓶 7 賴桑大煙電子煙油（60ml） 28瓶 8 般若鹽電子煙油（30ml） 28瓶 9 PAT電子煙油（30ml） 37瓶 10 特調師電子煙油（30ml） 99瓶 11 生命之樹電子煙油（30ml） 156瓶 12 動物世界大煙電子煙油（60ml） 36瓶 13 動物世界電子煙油（30ml） 8瓶 14 NAKED電子煙油（30ml） 61瓶 15 水果鹽電子煙油（30ml） 59瓶 16 生命之樹大煙電子煙油（60ml）  60瓶 17 三重大煙電子煙油（60ml） 55瓶 18 酒爺大煙電子煙油（60ml） 13瓶 19 ADE電子煙油（30ml） 172瓶 20 三倍薄荷電子煙油（30ml） 23瓶 21 東京電子煙油（30ml） 79瓶 22 老咖啡鹽電子煙油（30ml） 16瓶 23 茶鹽悅色電子煙油（30ml） 9瓶 24 （Five Pawns電子煙油（30ml） 13瓶 25 FF泡泡糖大煙電子煙油（60ml）  25瓶 26 DEVIL FRUIT電子煙油（30ml） 19瓶 27 小綠人電子煙油（30ml） 41瓶 28 檸檬之淚電子煙油（30ml） 81瓶 29 檸檬之淚大煙電子煙油（60ml）  29瓶 30 惡魔之吻大煙電子煙油（60ml）  60瓶 31 奶驢電子煙油（30ml）  12瓶 32 哈婭琦電子煙油（30ml） 14瓶 33 拖船IDA電子煙油（30ml） 28瓶 34 自拍星期天電子煙油（30ml） 9瓶 35 北極鹽電子煙油（30ml） 338瓶 36 冰凍外星人電子煙油（30ml） 140瓶 37 LH大煙電子煙油（60ml） 7瓶 38 小星星電子煙油（15ml） 3瓶 39 大黃蜂大煙電子煙油（60ml） 11瓶 40 DR.POD電子煙油（10ml） 2瓶 41 VGOD電子煙油（30ml） 263瓶 42 R/C電子煙油（10ml）  2瓶 43 HOT HEAD電子煙油（30ml） 6瓶 44 BURST電子煙油（30ml） 2瓶 45 HOLO電子煙油（30ml） 9瓶 46 Solar system電子煙油（10ml） 3瓶 47 EDMUND電子煙油（10ml）  2瓶 48 HOLIDAY電子煙油（30ml）  343瓶 49 拖船紙盒電子煙油（30ml） 97瓶 50 煉金大師電子煙油（30ml） 194瓶 51 ILIA電子煙油（30ml）  179瓶 52 WDG電子煙油（30ml）  112瓶 53 T牌芒果大煙電子煙油（60ml） 14瓶 54 KO電子煙油（30ml）  7瓶 55 數字鹽電子煙油（30ml） 1瓶 56 粗魯博士大煙電子煙油（60ml）  1瓶 57 VAPES電子煙油（30ml） 1瓶 58 BABY SHARK電子煙油（30ml） 1瓶 59 ICE LOLLY電子煙油（30ml） 8瓶 60 拉菲冰電子煙油（30ml） 1瓶 61 ZERO電子煙油（30ml） 1瓶 62 Vaporshi11888電子煙油（30ml） 47瓶 63 鹽爸電子煙油（30ml） 1瓶 64 貓屎咖啡電子煙油（30ml） 1瓶 65 深海冰泉電子煙油（30ml） 158瓶 66 藍帽電子煙油（30ml） 175瓶 67 DO星鹽電子煙油（30ml） 185瓶 68 STEEP鹽電子煙油（30ml） 158瓶 69 茶語電子煙油（30ml） 85瓶 70 鹽立方電子煙油（30ml） 117瓶 71 冰凍實驗室電子煙油（30ml） 127瓶 72 茶道大煙電子煙油（60ml） 4瓶 73 茶族電子煙油（30ml） 62瓶 74 茶道電子煙油（30ml） 89瓶 75 機車鹽電子煙油（30ml） 3瓶 76 歐姆電子煙油（30ml） 17瓶 77 酷柏電子煙油（30ml） 156瓶 78 MOOKO電子煙油（30ml） 42瓶 79 鹽博士二代電子煙油（30ml） 88瓶 80 鹽博士一代電子煙油（30ml） 224瓶 81 鹽語電子煙油（30ml） 283瓶 82 暴脾氣二代電子煙油（30ml） 102瓶 83 惡魔之吻電子煙油（30ml） 90瓶 84 暴脾氣電子煙油（30ml） 232瓶 85 將軍電子煙油（30ml） 111瓶 86 66號公路電子煙油（30ml） 112瓶 87 HALO電子煙油（30ml） 251瓶 88 太空人電子煙油（30ml） 580瓶 89 彩鯊電子煙油（30ml） 266瓶 90 鯊克電子煙油（30ml） 510瓶 91 LH電子煙油（30ml）  249瓶 92 贈品電子煙油（5ml） 671瓶 93 東京大煙電子煙油（60ml） 3瓶 94 DEVIL FRUIT電子煙油（60ml） 2瓶 95 ICE BAR電子煙油（30ml） 2瓶 96 THE CHEF'S BREW電子煙油（30ml） 24瓶 97 DO鬼爪電子煙油（10ml） 3瓶 98 SAMURAI電子煙油（30ml）  14瓶 99 ICED WATER電子煙油（30ml） 1瓶 100 nkd100電子煙油（30ml）  4瓶 101 Salty Bastard電子煙油（30ml）  4瓶 102 JUUL電子煙油（30ml） 6瓶 103 Barrel Aged電子煙油（30ml） 1瓶 104 Ms. Mocha電子煙油（30ml） 1瓶 105 HIPPO CAKE電子煙油（30ml） 2瓶 106 tam!電子煙油（30ml） 11瓶 107 Perfumer P電子煙油（30ml） 2瓶 108 APPLE BOMB電子煙油（30ml） 1瓶 109 RIPE VAPES電子煙油（30ml） 3瓶 110 TEA ROAD電子煙油（60ml） 2瓶 111 TUGBOAT電子煙油（30ml）  3瓶 112 MILKMAN電子煙油（30ml）  6瓶 113 北極星電子煙油（30ml） 1瓶 114 Saltmonster電子煙油（30ml） 1瓶 115 Perfumer P電子煙油（60ml） 1瓶 116 JUST LOVE煙彈 303粒 117 般若空煙彈 182粒 118 SP2S煙彈 2238粒 119 ZH空煙彈 120粒 120 FXR-Y空煙彈 231粒 121 魔笛煙彈 802粒 122 ILIA煙彈 423粒 123 Springtime煙彈 78粒 124 Zero煙彈 60粒 125 AKSOpod煙彈 600粒 126 Troy煙彈 81粒 127 Enjovp煙彈 60粒 128 ZELTU空煙彈 90粒 129 WDG煙彈 243粒 130 VEIIK空煙彈 80粒 131 ZH煙彈 208粒 132 石中劍煙彈 184粒 133 Aspire空煙彈 36粒 134 NRX煙彈 184粒 135 FLEX煙彈 72粒 136 SMOK煙彈 330粒 137 ZQ煙彈 165粒 138 IVAPING煙彈 407粒 139 Mate2煙彈 178粒 140 Veex煙彈 1311粒 141 BIG SNAIL煙彈 591粒 142 Voodoo煙彈 171粒 143 RELX煙彈 2123粒 144 ZZ煙彈 492粒 145 Holiday煙彈 1137粒 146 FLOW煙彈  36粒 147 VTV煙彈 249粒 148 LANA煙彈 1119粒 149 YOOZ煙彈 506粒 150 FRUIT LAB煙彈 45粒 151 bident煙彈 30粒 152 CALIBURN KOKO煙彈 16粒 153 JVE煙彈 18粒 154 綜合煙彈 304粒 155 ICE LAB電子煙油（60ml） 1瓶 156 LOMEX電子煙油（30ml） 2瓶 157 霧化器 46瓶 158 霧化芯 189瓶